【裁判字號】    88,易,4019
【裁判日期】    890518
【裁判案由】    重利
【裁判全文】
臺灣高雄地方法院刑事判決                        八十八年度易字第四一九號
    公  訴  人  臺灣高雄地方法院檢察署檢察官
    被      告  丁○○
右列被告因重利案件，經檢察官提起公訴（八十八年度偵字第四三六一號），本院判
決如左：
    主  文
丁○○無罪。
     理  由
一、公訴意旨如起訴書所載（如附件）。
二、按犯罪事實應依證據認定之，無證據不得推定其犯罪事實；不能證明被告犯罪者
    ，應諭知無罪之判決，刑事訴訟法第一百五十四條、第三百零一條第一項定有明
    文。又被告之自白，雖為證據之一種，但必限於與事實相符者為限，始得做為證
    據，如其自白顯與事實不符者，即不得採為判決之基礎，最高法院著有二十九年
    上字第一００號判例可參。另共同被告不利於己之陳述，固得採為其他共同被告
    犯罪之證據，惟此項不利於己之陳述，須無瑕疵可指，而就其他方面調查，又與
    事實相符，始得採為其他共同被告之證據，最高法院亦著有二十九年上字第一０
    ０號判例可參。本件公訴人認被告涉起訴書所指之重利犯行，係以被告丁○○曾
    於警訊中自白犯行及被害人乙○○（現已改名為甲○○）之指述為論據。
三、訊據被告丁○○堅決否認犯行，辯稱：並未與同案被告丙○○（另行審結）共犯
    ，本案係因其與丙○○同住一起，警察查獲丙○○後，逕認其係與丙○○共犯，
    要求其承認，始於警訊中為不實之自白等語。經查：（一）、被告雖於警訊自白
    ，惟其於移送檢察官偵查時，即已表明並未與同案被告丙○○共犯，係因其與丙
    ○○同住一起，警察查獲丙○○後，逕認其係與丙○○共犯，要求其承認，始於
    警訊中為不實之自白等語。其所辯，核與丙○○於偵查中亦供稱係自己一人為本
    件借款行為，丁○○並未與其共犯相符；且與證人即被害人李玊琪（乙○○）於
    警訊中稱：係與丙○○一人聯絡、只向丙○○借貸等語，及於本院審理中證稱：
    只與丙○○一人聯絡借貸，丁○○並未與其接觸或聯絡，未見過亦不認識丁○○
    等語相符，其所辯自足採信。（二）、又即使被告自白其「將他人以一萬元購買
    之機票香煙等物，以九千六百元購入」而得利四百元之自白為真實，惟經計算其
    月利率亦僅為四分（400除以10000乘以100），與重利罪構成要件之「重利」並
    不相當。（三）、綜上所述，本件並無積極證據足認被告有重利犯行，且其行為
    亦與構成要件不符，此外，本院又查無其他證據足認被告確有公訴人所指之犯行
    ，依前揭法條規定及判例意旨，自應諭知被告無罪之判決。
四、被告既經判決無罪，則檢察官移送併辦之八十八年偵字第二九九七一號與本件自
    無連續犯之裁判上一罪關係，應退回由檢察官另行偵辦，並予敘明。
五、據上論斷，應依刑事訴訟法第三百零一條第一項，判決如主文。
中      華      民      國    八十九    年      五      月     十八     日
                                  臺灣高雄地方法院刑事第一庭
                                      法  官  郭文通
右正本證明與原本無異。
如不服本判決，應於判決送達後十日內，向本院提出上訴狀。
                                      書記官  黃國忠
中      華      民      國    八十九    年      五      月     十八     日


司法院資訊處製作；財團法人民間司法改革基金會備份。
